臺灣高等法院臺南分院刑事裁定          九十一年度交抗字第五四號  Ａ
      抗  告  人
      即受處分人  甲○○○
右列抗告人因違反交通管理處罰條例案件，不服臺灣臺南地方法院中華民國九十一年
四月十二日裁定（九十一年度交聲字第五四號）提起抗告，本院裁定如左：
      主      文
原裁定撤銷，發回臺灣臺南地方法院。
      理      由
一、抗告意旨略以：抗告人即受處分人甲○○○所有而業經報廢之原車牌號碼ＭＷ—
    六七七一號自用小客貨車（牌照亦已繳銷），於民國八十八年五月七日晚間九點
    五十五分左右，懸掛號碼ＶＲ—三二七二號之車牌，並由駕駛人李見良駕駛，沿
    國道一號高速公路，由北往南方向行經該高速公路南下二七四公里處時，為執勤
    之內政部警政署國道公路警察局警察攔檢，而查獲上開車輛有未領用牌照行駛及
    使用他車牌照行駛等違規事實，然因執勤警員曾告知駕駛人李見良「需繳罰款再
    領車，如不要車則不需繳罰款」等語，且因抗告人不知法律規定，而駕駛人李見
    良經考慮再三後，決定不要領回該車，故未依規定期限繳交罰款，至於「空車乙
    輛」之記載，原本並無記載，乃因抗告人親到麻豆監理站求證後，承辦人員告知
    電腦作業疏失再補發予抗告人。豈知移送機關即交通部公路總局嘉義區監理所麻
    豆監理站，後來仍以前述違規事實明確，裁處抗告人罰鍰新台幣一萬四千四百元
    。惟此應係執勤警員誤導駕駛人所致，並造成抗告人仍應受到處罰，詎原裁定書
    竟未詳查，遽駁回抗告人之聲明異議，是抗告人不服該裁定，爰依法提起本件抗
    告等語。
二、經查，本件原屬抗告人甲○○○所有原車牌號碼ＭＷ—六七七一號自用小客貨車
    ，業經報廢，於八十八年五月七日晚間九點五十五分左右，懸掛號碼ＶＲ—三二
    七二號之車牌，並由駕駛人李見良駕駛，沿國道一號高速公路，由北往南方向行
    經該高速公路南下二七四公里處時，為執勤之內政部警政署國道公路警察局警察
    攔檢，而查獲前述車輛，有未領用牌照行駛及使用他車牌照行駛等違規事實，且
    有內政部警政署國道公路警察局公警局字（八四）第0000000號舉發違反
    道路交通管理事件通知單及車號查詢汽車車籍表各一紙附卷可參，顯見上述小客
    貨車，於前開時、地，確有未領用牌照及使用他車牌照，並經人駕駛而行駛於道
    路上之違規情事，原審因予裁定駁回抗告人之聲明異議，固非無據。
三、惟按道路交通管理處罰條例第十二條之規定，係以處罰汽車「所有人」為對象，
    經查本件之自小客貨車，據抗告人稱已報廢並繳銷牌照，是否屬實？又抗告人於
    報廢該車當時是否仍持有管理該車，該車之所有權是否仍屬抗告人？該車被舉發
    違反道路交通管理處罰條例時，其所有人或占有人究為抗告人甲○○○？抑或駕
    駛人李見良？原審就此部分均詳予調查，已有疏漏。次查，原裁定法院訊問筆錄
    及裁定書之抗告人甲○○○之年籍資料，其出生年月日均與關係人李見良相同，
    且甲○○○其性別既為「女」，身分證統一編號竟為男性之身分證統一編號，亦
    顯有違誤。綜上所述，原審遽為異議駁回之裁定，顯有未恰，自應由本院發回詳
    加調查，另為適法之裁定。
三、據上論結，應依道路交通案件處理辦法第二十六條、刑事訴訟法第四百十三條，
    裁定如主文。
中    華    民    國      九十一      年      五      月      二十一    日
                                  臺灣高等法院臺南分院刑事第四庭
                                      審判長法官  陳    義    仲
                                            法官  蔡    崇    義
                                            法官  宋    明    蒼
右正本證明與原本無異。
不得再抗告。
                                      法院書記官  余    素    美
中    華    民    國      九十一      年      五      月      二十二    日
